臺灣彰化地方法院刑事判決　　　　　　　　　　　　九十三年度訴字第一四六七號
　　公　訴　人　臺灣彰化地方法院檢察署檢察官
　　被　　　告　甲○○
右列被告因違反毒品危害防制條例案件，經檢察官提起公訴（九十三年度毒偵字第三
六五二號），於本院準備程序中，被告就被訴事實為有罪之陳述，經本院合議庭裁定
改依簡式審判程序審理，並判決如左：
    主  文
甲○○施用第一級毒品，累犯，處有期徒刑拾月，扣案之注射針筒壹支、塑膠空袋壹
個均沒收；又施用第二級毒品，累犯，處有期徒刑捌月。應執行有期徒刑壹年伍月，
扣案之注射針筒壹支、塑膠空袋壹個均沒收。
    事  實
一、甲○○前因施用毒品案件，經本院以八十八年度毒聲字第一八六二號裁定觀察，
    勒戒後，認有繼續施用毒品傾向，再經本院以八十八年度毒聲字第二一八○號裁
    定令入戒治處所施以強制戒治，並由臺灣彰化地方法院檢察署檢察官於民國八十
    八年五月十八日，以八十八年度偵緝字第二八五、二八六、二八七號提起公訴，
  經本院於八十八年七月二十日，以八十八年度訴字第四一六號判處有期徒刑十月
    及八月，並定應執行刑有期徒刑一年四月，於八十八年十二月八日確定，嗣入監
    執行，於九十年十月八日假釋出監，迄同年月二十五日未經撤銷假釋視為執行完
    畢；另強制戒治部分，經本院以八十九年度毒聲字第九七四號裁定停止戒治付保
    護管束，而於八十九年三月二日出所，迄八十九年五月二十七日保護管束期滿，
    視為強制戒治執行完畢釋放。詎猶不知悔改，於前揭強制戒治執行完畢釋放後五
    年內，復基於施用第一級毒品海洛因之犯意，於九十三年十月一日下午三時十分
    許，在彰化縣和美鎮○○路○段三八二巷底仁美黃昏市場停車場內車牌號碼ＥＲ
    －三六二七號之自小貨車上，以將海洛因混合礦泉水後用針筒注射體內之方式，
    施用第一級毒品海洛因一次；另基於施用第二級毒品安非他命之犯意，於九十三
    年九月二十九日某時，在彰化縣秀水鄉○○村○○街一一五巷五號之住所，以將
    安非他命置於鋁箔紙上，再點火加熱使生煙吸用之方式，施用第二級毒品安非他
    命一次。嗣於九十三年十月一日下午三時十分許，在前揭停車場內為警查獲，並
    扣得其所有，供其施用海洛因使用之注射針筒一支及塑膠空袋一個。
二、案經彰化縣警察局和美分局報告臺灣彰化地方法院檢察署檢察官偵查起訴。
    理  由
一、被告甲○○於準備程序中，先就右揭犯罪事實為有罪之陳述，且所犯係死刑、無
    期徒刑、最輕本刑為三年以上有期徒刑以外之罪，經本院合議庭依刑事訴訟法第
    二百七十三條之一第一項之規定，裁定由法官一人獨任進行簡式審判程序，合先
    敘明。
二、右揭犯罪事實，業據被告於本院審理中坦承不諱，且被告前揭時地獲案後，經警
    採其尿液送驗之結果，呈甲基安非他命及嗎啡陽性反應（按一般施用海洛因者會
    在其體內代謝為嗎啡成分殘留，並經由尿液排出），有彰化縣警察局和美分局委
    託檢驗尿液代號與真實姓名對照認證單、彰化縣衛生局九十三年十月十一日煙檢
    字第九三三三一九號煙毒尿液檢驗成績書各一份附卷可稽，並有扣案之注射針筒
    一支及塑膠空袋一個為憑，應認被告自白與事實相符，堪予採信。而被告前因施
    用毒品案件，經本院以八十八年度毒聲字第一八六二號裁定觀察，勒戒後，認有
    繼續施用毒品傾向，再經本院以八十八年度毒聲字第二一八○號裁定令入戒治處
    所施以強制戒治後，復經本院以八十九年度毒聲字第九七四號裁定停止戒治付保
    護管束，而於八十九年三月二日出所，迄八十九年五月二十七日保護管束期滿，
    視為強制戒治執行完畢釋放，有臺灣高等法院被告全國前案紀錄表一份在卷可按
    。本案事證已臻明確，被告施用第一級毒品海洛因、第二級毒品安非他命犯行堪
    予認定，應依法論科。
三、核被告所為，係犯毒品危害防制條例第十條第一項、第二項之施用第一級毒品、
    第二級毒品罪。其為供己施用而於施用前持有海洛因及安非他命之低度行為，各
    為其施用之高度行為所吸收，均不另論罪。被告所犯施用第一、二級毒品二罪間
    ，犯意各別，罪名有異，應予分論併科。又查被告曾因施用毒品案件，經本院於
    八十八年七月二十日，以八十八年度訴字第四一六號判處有期徒刑十月及八月，
    並定應執行刑有期徒刑一年四月，於八十八年十二月八日確定，已於九十年十月
    八日假釋出監，並於同年月二十五日未經撤銷假釋視為執行完畢，有臺灣高等法
    院被告全國前案紀錄表乙紙附卷可憑，其受此有期徒刑執行完畢後，五年以內再
    犯有期徒刑以上之罪，為累犯，均應依法加重其刑。爰審酌被告犯罪之動機、目
    的係因施用毒品之習性難以戒除，其犯罪手段僅係戕害自己之身心、施用毒品次
    數、時間及犯罪後坦承犯行之態度良好等一切情狀，分別量處如主文所示之刑，
    並定其應執行之刑。扣案之注射針筒一支及塑膠空袋一個，均係被告所有，且供
    其施用第一級毒品海洛因犯罪所用之物，業據被告供明在卷，應依刑法第三十八
    條第一項第二款之規定宣告沒收之。
據上論斷，應依刑事訴訟法第二百七十三條之一第一項、第二百九十九條第一項前段
，毒品危害防制條例第十條第一項、第二項，刑法第十一條、第四十七條、第五十一
條第五款、第三十八條第一項第二款，判決如主文。
本案經檢察官乙○○到庭執行職務。
中      華      民      國      九十三      年    十二    月    六      日
                                臺灣彰化地方法院刑事第一庭
                                    法      官  吳  永  梁
右正本證明與原本無異。
如不服本判決，應於判決送達後十日內向本院提出上訴狀( 須附繕本 )。
                                    法院書記官  陳  美  敏
中      華      民      國      九十三      年    十二    月    九      日
附錄論罪科刑法條全文：
毒品危害防制條例第十條
施用第一級毒品者，處六月以上五年以下有期徒刑。
施用第二級毒品者，處三年以下有期徒刑。
